Inventaris van kaarten behorend tot het archief van de familie Vredenburch
Nationaal Archief, Den Haag
Familie Vredenburch - Kaarten
Vredenburch / Kaarten
17e - 18e eeuw
VRF
95 inventarisnummer(s);
Kaarten, schetsen, gravures en tekeningen
Nationaal Archief, Den Haag
Vredenburch
De kaarten behorende tot het familie archief Vredenburch behoort tot een collectie schetsen, tekeningen en gravures, plannen, plattegronden, en thematische en topografische kaarten. De kaarten zijn afkomstig uit verschillende periodes en vervaardigd op velerlei wijzen. De verzameling bestaat uit Wereldkaarten, kaarten van Azië en Afrika, kaarten van Europa en van de verschillende Europese regio's en mogendheden, evenals kaarten van afzonderlijke gebieden en steden. Tevens bevat het archief kaarten van Nederland, de verschillende provincies en regio's, steden, dorpen, eilanden, rivieren en wateren. De collectie bevat een paar zeer oude kaarten en bijzonder materiaal van recente en minder recente datum.
Archiefvorming
Geschiedenis van het archiefbeheer
De verwerving van het archief
De rechtstitel is (nog) onbekend.
Aanwijzingen voor de gebruiker
Openbaarheidsbeperkingen
Volledig openbaar.
Materiële beperkingen
Het archief kent beperkingen voor het raadplegen van stukken als gevolg van slechte materiële staat.
Aanvraaginstructie
Openbare archiefstukken kunnen online worden aangevraagd en gereserveerd. U kunt dit ook via de terminals in de studiezaal van het Nationaal Archief doen. Om te kunnen reserveren dient u de volgende stappen te volgen:
Creëer een account of log in.
Selecteer in de archiefinventaris een archiefstuk.
Klik op ‘Reserveer’ en kies een tijdstip van inzage.
Verwant materiaal
Beschikbaarheid van kopieën
Inventarisnummers van dit archief zijn niet in kopievorm beschikbaar
Verwante archieven
3.20.61.01. Archief van de familie Vredenburch
3.20.61.02. Archief van de familie Vredenburch, supplement
Beschrijving van de series en archiefbestanddelen
- Zuid Oost Europa, West Azië, "Carte de la Turquie d'Europe et d'Asie"; 74; afm. 53,4 x 76 cm. copie naar meest recente kaarten door L. Berthe, 1828 gegraveerd door L. Berthe, Parijs bij les principaux Libraires et M/ds de Cartes Géographiques, Parijs gravure, handgekleurd, papier; schaal: oa. 20 Myriamètres - 6.5 cm.
  in rechter boven hoek: "Environs de Constantinople", copie naar M/r 1e G/al Guilleminot, schaal: 4000 mètres = 2,2 cm. afm. = 14,5 x 14,5 cm.
  N boven
  kaart
- Algiers, "Plan de la Ville d'Alger"; getekend en gegraveerd door Eug. Verbeke; 1830; 73; afm. = 19.5 x 35.7 cm. gravure, handgekleurd, papier links midden gescheurd; geen schaal
  ZW boven
- Djakarta, "Afbeelding naar het best Orgineel, van de Stad Batavia, en hoe het verraad der Chineesen op de zelve, door de Europiaanen is verydeld geworden opden 8/sten October etc. des Jaars 1740"; z.j; 73; afm. = 28 x 36.5cm. gravure, papier; schaal: 100 Rhynlandsche Roeden = 5.8 cm.
  O boven
- Europa, "Karte Sämmtlicher Europaeischer Staaten...auf 9 Blättern entworfen..."; Heinrich Ernst von Hoff; z.j.; 74; afm. = 53 x 65.5 cm. per blad gravure, handgekleurd, papier, 6 bladen aanwezig; schaal: oa. 40 Deutsche Meilen = 10.4 cm.
  bij C. F Osiander, Tübingen, z.j.
  titel ook in het Frans
- Midden Europa, geen titel; z.j.; 74; afm. 50,6 x 62,3 cm. gravure, papier, handgekleurd; geen schaal
- Overzicht van heerschappijen in Europa van 1200 v. Chr. tot 1800 na Chr., geen titel; J. Munniks, naar ontwerp van Priestley; z.j., z.p.; 74; afm. = 56,6 x 93,2 cm. gravure, handgekleurd, papier
- Benelux + gedeelten van Noord Frankrijk, West Duitsland en Noord Zwitzerland, "Groot Toneel des Tegenwoordigen Oorlogs..."; J.G. Roeder; z.j.; 74; afm. = 98,5 x 60,5 cm. gravure, handgekleurd, papier; schaal: 20 Uuren gaans in 1 graad = 13,5 cm.
  gegraveerd door C van Baarsee
  bij J. Allart
- De wapenen van de vorsten van Europa, "L'Europa representée par la Geographe naturelle et historique et par le Blazon des Monarques des Princes des Republiques etc."; z.j.; 74; afm. - 50,5 x 56,5 cm. gravure, handgekleurd papier bij Pierre Husson, Den Haag
- Midden Europa, "L'Empire d'Allemagne..."; H. Jaillot; z.j.; 74; 2 bladen afm. = 61 x 88.5 cm. gravure, handgekleurd, papier 2 x de zelfde kaart; schaal: oa. 90 Milles d'Italie = 7.9 cm.
  naar gegevens van Sanson
  gecorrigeerd en uitgegeven door Jan Covens en Cornelis Mortier, Amsterdam
- Europa, "Nouvelle Carte du Théatre de la Gurerre actuelle en..."; E. Maaskamp, Amsterdam; 1812; 74; afm. = 39,5 x 45,2 cm. gravure, handgekleurd, papier
  gegraveerd door T. & C. H. Koning
- Antwerpen, "Plan de la ville et citadelle d'Anvers"; W. C. van Baarsel; 27 october 1830; 73; afm. = 28 x 34,5 cm. gravure, handgekleurd, papier; schaal: 1000 Nederlandsche Ellen = 7,3 cm.
  bij F J Weygand, 's Gravenhage en Amsterdam, en bij W. C. van Baarsel, Amsterdam, 1831
- Duitsland, "Partie Meridionale du Cercle de Haute Saxe..."; z.j.; 74; afm. = 52 x 59 cm. gravure, handgekleurd, papier; schaal: oa. 8 Duitse Mijlen = 8,6 cm.
  gegraveerd door L Schenk en J Soon, 1758
  bij Covens en Mortier, Amsterdam, z.j.
- Duitsland, "Carte exacte des Postes et Routes de l'Empire d'Allemagne. Divisée en ses Cercles"; z.j.; 74; afm. = 46 x 59 cm. gravure, papier, handgekleurd; schaal: 20 heures de chemin = 4,5 cm.
  bij Joan Covens en Cornelis Mortier, te Amsterdam
- Beieren (Zuid Duitsland), "La Bataille de Hoechstedt. Remporte par le hauté Alliez sur les Francois et Bavarois le 13 Aout 1704"; z.j.; 69; afm. = 45 x 28,2 cm. gravure, handgekleurd, papier uit de linker beneden hoek is een stukje gescheurd; geen schaal
  ZZW boven
- Beieren, Kaart over de slag bij Hochstett, 13-8-1704. Geen titel.; z.j.; 70; afm. 65 x 92 cm. gravure, papier; geen schaal
  links boven in cartouch portret van Stadhouder Willem III
  opdracht in het Latijn
- Donauwörth, Beieren (Zuid Duitsland), "A plan of the Famous Victory at Bleinem, obtained by his Grace the Duke of Marlborough over the Elector of Bavaria and the Marechals Tallard and Marcin, the 13th August, 1704 S.N."; z.j.; 71; afm. 65 x 91 cm.; schaal: 800 geometrical paces = 8,9 cm.
  gegraveerd door Reynerus Leers, z.j.
  bij J van Vianen, z.j. z.p.
- Cleef (hertogdom), zonder titel; z.j.; 76; afm. 41 x 55 cm. papier, manuscript; schaal 1: 150.000
  het gebied lijkt op het gebied dat bestreken wordt door de kaart "Clivia Ducatus et Ravestein Dominium" in de atlas van Joannnus Blaeu, "Germania", (folio 249)
- Noord Engeland-Zuid Schotland, "The North Part of England and The South Part of Schotland"; z.j.; 74; afm. 40 x 50,5 cm. gravure, handgekleurd, papier; schaal: 20 English Mylls = 8,7 cm.
- Zuid-Oost Engeland, "A Mappe of Kent, Southsex, Surrey, Middlesex, Barke, Barke, and Southampton Shire & the Ile of Wight, part of Essex & Wiltshire, etc.; Gedrukt en gekleurd door John Garrett, Londen; z.j.; 74; afm. = 28 x 50,2 cm. gravure, handgekleurd, papier; schaal: 20 English Myles = 8,4 cm.
- Oostelijk Midden Engeland, "The mappe of Norfolke, Suffolke, Camebridge Shire, Bedford, Hartford...and the county of Essex; z.j.; 74; afm. = 39 x 51,5 cm. gravure, handgekleurd, papier; schaal: 20 English Mylles = 8,5 cm.
- Frankrijk, "Nieuwe kaart van Frankrijk"; z.j.; 74; afm. = 32,9 x 37,2 cm.; schaal: oa. 40 Zeemylen = 6,8 cm.
  bij Isaak Tirion, Amsterdam, z.j.
- Italië, "Carte d'Italië..."; z.j.; 74; afm. = 46 x 64,3 cm. gravure, handgekleurd, papier; schaal: oa. 90 Milles d'Italie = 6 cm.
  herzien en gecorrigeerd door Hérisson, z.j.
  gegraveerd door J B. Tardieu, z.j.
  bij Jean, Parijs, z.j.
- Polen, "Carte Generale et Itineraire de la Pologne, telle qu'elle est devisée apresent entre la Prusse, la Russie et l'Autriche."; z.j.; 74; afm. = 47,5 x 52,5 cm. gravure, handgekleurd, papier; schaal: oa. 24 Poolse Mijlen = 6,7 cm.
  gegraveerd door J. van Jagen, 1781
  bij Mortier, Covens & Zn, Amsterdam, 1804
- Danzig, "Dantzig in Plano"; Peter Willer, architect; z.j.; 73; afm. hele blad = 50.7 x 59 cm, kaart = 34 x 59 cm, aangezicht = 16,7 x 59 cm. gravure, papier; schaal: 100 roeden = 6,3 cm.
  boven de kaart op het zelfde blad is een aangezicht van Danzig
  WNW boven
  tekst in het Duits
- Zuid Holland: Voorne, Putten, Hoeksche Waard, Overflakkee. Noord Brabant: Willemstad, Fijnaart en Dussen, "Kaart Boeck van de Wooningen ende landen van de E/d Heere Nicolaes van der Dussen..." later toegevoegd: "alsmede van de landen van de Wel E/d geboren Heer Eeuwout van der Dussen..."; Matthius van Nispen; P. van Rooijen; 25; afm. boek = 40 x 59,5 cm. ms., gekleurd, perkament, ingebonden, 28 bladen
  Landmeter, kaarten en copiën naar F. J. Smidt, Abel de Vries, Cornelis Jan Symonsz, de Jonge, en Pieters. gemaakt tussen 1684 en 1705
  Copiën naar P. van Dienpenbeek, Daniel Beeke, A Quack, Gerrit van Rest, Cornelis Claesz. Thin en E van der Daff gemaakt tussen 1727 en 1729
  Nicolaas van der Dussen: 11-10-1639 - 12-10-1719
  Eeuwout Nicolaasz. van der Dussen: 1-1-1669 - 17-10-1729
  inhoud:
  plaats, bls.
  Ruigenhil (gem. Willemstad), 2
  Oude Fijnaart Polder (gem. Fijnaart en Heijningen), 2
  Nieuwe Fijnaart Polder (gem. Finjnaart en Heijningen), 3
  Strijen, 4
  Simonshaven, 5
  Zuidland, 5
  De Oude-Uitlslag van Putten (gem. Hekelingen), 6
  Oud Kromstrijense Polder (gem. Klaaswaal), 7
  Numanspolder (gem Numansdorp), 7
  Groot Kromstrijense Polder (gem. Numansdorp), 8
  Oude Heinenoordse Polder (gem. Heinenoord), 9
  Oudelandsche Polder (gem. Mijns- heerenland), 9
  Nieuwelandse Polder ? (gem. Klaas-waal), 9
  Noord Kavelse Polder (gem. Strijen), 10
  Polder van Oud Bonaventura (gem. Strijen), 10
  Zuid Oudeland (gem. Strijen), 11
  West Oudeland (gem. Strijen), 11
  Het Oudeland van Strijen (gem. Strijen), 11
  Aloise Polder (gem. Dubbeldam), 12
  Strijen, 12
  Oud-Beijerland, 13
  Nieuw Bonaventura (gem. Strijen), 13
  's Gravendeel, 13
  Zuid Polder (gem. Oost en West Barendrecht), 15
  Develsluis (gem. Heerjansdam), 15
  Oudelandse Polder (gem. Mijnsheeren-land), 16
  Oudeland van Sommelsdijk (gem. Sommelsdijk), 18
  Oude Prinsenlandse Polder (gem. Dinteloord), 17
  De Oude Plaat (gem. Sommelsdijk), 18
  Oudelands van Sommelsdijk (gem. Sommelsdijk), 19
  St. Elisabeths Polder (gem. Melissant), 19
  Oudeland van Sommelsdijk (gem. Sommelsdijk), 20
  Middelharnis, 21
  Index, 28
- Nederland, "Belgium Foederatum emendate auctum et novissime editum per Joannum de Ram"; ca. 1685; 74; afm. = 53,5 x 42,5 cm. per blad gravure, papier, 3 bladen aanwezig (kaart is 6 bladen); schaal: oa. 15 Duytsche Mylen in een graet = 11,9 cm.
  zie vLvS. 6 N. Borkum, W. Veurne, Z. Doornik, O. Manderscheid, Meppen, z.j.
  bij Johannis Ram, Amsterdam, z.j.
  WZW boven
- Neder-Betuwe (Culemborg), "Kaart van de Graafschappen Buuren en Culenburg...waarbij...gevoegt zijn de Vyf Heeren Landen..."; 43; afm. = 51 x 85,5 cm. gravure, papier; schaal: 700 Zuidhollandsche of 750 Rhynl. Roeden = 7,8 cm.
  Mr. Jacob Perrenot, Ordin. Raad in den Hove des Graafs Culenburg, z.j.
  gegraveerd door J. Punt, z.j.
  bij Cóvens en Mortier, Amsterdam, 1761
- Nederland ten Noorden van de Waal + aangrenzend gedeelte van Duitsland, "Nieuwe Kaart der Zeven Hollandsche Departementen. Verdeeld ingevolge het Decreet van Zijne Majesteit de Keizer en Koning van den 21 October 1811..."; Uitgegeven, ontworpen en gegraveerd onder directie van E Maaskamp, boekhandelaar, Amsterdam; 46; afm. = 63 x 94 cm. gravure, handgekleurd, papier; schaal: 10 uren gaans = 13,3 cm.
  gegraveerd door J. G. Visser, z.j.
  titel en tekst ook in het frans
- Holland, Utrecht, Gelderland, en gedeelte van Zeeland en Noord-Brabant, "Kaart van 't Graafschap Holland...als mede van de Heerlijkheit Utrecht en het grootste gedeelte van Gelderlandt."; C. Specht; z.j.; 44; Fransche mylen 20 in een graad = 6,2 cm, afm. = 52,3 x 58,2 cm. gravure, handgekleurd, papier; schaal: Duitsche mylen 15 in een graad = 6,2 cm.
  bij Reinier en Josua Ottens, z.j. te Amsterdam
- Friesland, "Frisiae Dominium vernacule Friesland"; Francois Halma; z.j.; 50; 3 1/4 Uuren gaans elk van 1200 Konings Roeden = 11,8 cm, afm. = 51 x 59 cm. gravure, handgekleurd, papier; schaal: 2 Gemeene Duitse Meilen 15 in een graad = 11,8 cm.
  links boven: "Kaart van de Friesse Eilanden, met de omleggende zee-plaatzen enz."
  bij C. Kribber, Utrecht, z.j.
  schaal: 1 Duitze Meil 15 in een graad = 4,1 cm.
  afm. = 9,5 x 23,5 cm.
- Land van Maas en Waal, "Caartje van het Land van tusschen Maas en Waal en van het Rijk van Nijmegen..."; M.J. de Man en M.A. Snoek; 1799; 45; afm. = 23 x 45 cm. gravure, papier; schaal: 3200 Roeden Rhynlandsch = 10,3 cm.
  gegraveerd door C. van Baarsel, Amsterdam, z.j
  NO boven
- Groningen, "Correctissima nec non Novissima Dominii et Provinciae Groningae et Omlandiae"; Frederik de Witt; z.j.; 49; Duitse Mijl 15 in een graad = 5,5 cm, afm. = 49 x 57,5 cm. gravure, handgekleurd, papier; schaal: Franse Mijl 20 in een graad = 8 cm.
  bij I. Covens en C. Mortier z.j.
- Maastricht, "Belegeringe van de stadt Maestricht in 't jaar 1632"; z.j.; 68; 2 kaarten afm.: hele blad: 68,5 x 93 cm, kaarten: 30,5 x 61 cm. en 15 x 61 cm. gravure, papier; schaal: 500 Rijnlantse roeden = 7,4 cm. en Een gemeene mijle = 4,5 cm.
  1 blad waarop de 2 kaarten, en een verslag van de belegering in het frans en in het nederlands
  bij Claes Jansz Visscher, Amsterdam, 1632
  O boven, ZO boven
- Noord-Holland, "'t Hoogh-heemraetschap vande uytwaterende sluysen in Kennemerlant ende West-Frieslant."; z.j.; 36; afm. = 53,4 x 67 cm. gravure, papier; schaal: 1500 Rhijnlandse roede of 1 Ure gaens = 5,7 cm.
  met wapens Hoogheemraden
- De Nijburch, Ouddorper Polder (Oudorp), geen titel; Gerardus Theodorus Langedijck, landmeter; mei 1594; 18; afm. = 44 x 45 cm. ms., gekleurd, perkament
- Ijsselmeerkust, "Caarte van den Nieuw vermaakte Zee-dyk be Oosten Muyden..."; Jacob van Hoorn; oktober 1737; 31; 2 bladen afm.: 58 x 87 cm. elk blad gravure, papier; schaal: 42 Roeden Rhynlandz 13,9 cm.
  Ook Hingman 3966 apart blaadje: "Kaart van den Zeedijk beooste muiden toebehoorend De Ringcommissie"
  gegraveerd door Hendrik de Leth, z.p.
- Amsterdam, "Nieuwe kaart van het Departement van den Amstel, verdeeld in Ringen."; G. Covens; z.j.; 47; afm. = 23,2 x 25,5 cm. gravure, handgekleurd, papier; schaal: 2000 Rhynl. Roeden = 5cm.
  rechter beneden hoek: "Nieuwe kaart van de 2.3.4.5. en 6 Ring van het Departement van den Amstel..."
  (is bij boven genoemde afmeting inbegrepen), Z boven
  gegraveerd door C. van Baarsel, z.j.
  bij Mortier Cóvens en zoon, Amsterdam, z.j.
- Overijsel, "Transisalania Provincia vulgo Over-Yssel"; N. ten Have, verbeterd door F. de Wit; z.j.; 51; afm. = 45,7 x 53,5 cm. gravure, handgekleurd, papier; schaal: 2000 Rijnlantse Roeden = 3,8 cm., e.a.
  bij I. Covens en C. Mortier, Amsterdam, z.j.
- Utrecht (stad), "Platte grond der Stad Utrecht, vertoonende alle Gragten Straaten, Steegen, Gangen, Markten en plaatsen der openbare Gebouwen."; J W. Raven, G. van Tuyl, L. Praalder, en T. Maurer; 1776; 73; afm. = 58, 5 x 92 cm. gravure, papier; schaal: 80 Roeden = 10,2 cm.
  op achterzijde: handtekening van Wild (?)
  gegraveerd door Vinkels, 1778
  bij J. van Schoonhoven en Comp., z.j. z.p.
  ONO boven
- Middelburg + stuk kust van Middelburg tot Duinkerke, geen titel; Willem den Dooiien; 1617; 42; 2 bladen afm. = 60 x 47 cm. per blad gravures, papier; Schaal: schael der gemeyn duytsche myllen, 1 myl = 5 cm.
  gedrukt bij Samuel de Swaef, Middelburg, 1619
  ZO boven
- Zuid Holland: plaatsen in het gebied dat ongeveer tussen Zwammerdam, 'sGravenhage, Nieuwenhoorn, Oudenhoorn en Reeuwijk ligt., "Kaartboek van diversche Landen leggende in Putten Voorn ende omtrent Delft."; "Caert-boeck Toe-comende Pouwels van Berensteyn. Burgemeester der Stadt Delft"; Mathijs Jans. Been, landmeter; Jan Pietersz. Dou, landmeter, kaarten en copiën naar Adolphus Coenraets (1576) en Jacob Mathijs van Weena (1622); kaarten gemaakt tussen 1592 en 1620; gemaakt tuseen 1621 en 1625; 23; afm. boek: 23 x 36 cm.; verschillende schalen
  kaartboek vermoedelijk niet afgemaakt want op een aantal bladen staat alleen de titel of helemaal niets.
  Pouwels van Berensteyn: 8-5-1548 - 23-11-1625
  Cornelis Pouwelsz. van Berensteyn: 3-12-1586 - 13-8-1638
  inhoud (zelfde volgorde als in kaartboek):
  Het wapen van Cornelis Puwelsz. van Berensteyn
  Het Woud (gem. Schipluiden)
  Maasland
  Kwintsheul (gem. Wateringen)
  Zuid-Maasland
  Duif Polder (gem. Maasland)
  Rijswijk
  Zuid Zoetermeer - Noord Pijnacker
  Pijnacker
  Hof van Delft
  Bieslandse Polder (gem. Delft)
  Zegwaard
  Berkel
  Oud Hoenderhok (gem. Geervliet)
  Nieuw Hoenderhok (gem. Geervliet)
  Geervliet
  Heenvliet en Rammeland
  Nieuw Noordland (gem. Geervliet)
  Nieuwenhoorn
  Oudenhoorn
  Abbenbroek
  Polder Oud Hellevoet (gem. Vierpolders)
  Zwammerdam
  Reeuwijk
- Zuid Holland: plaatsen in het gebied dat ongeveer tussen Katwijk aan Zee, Leiden, Rotterdam en Hoek van Holland ligt., Kaarten gemaakt en/of gecopieëert door: Johan van Beest, Matthius van Nispen, Nicolaas Kruikius, Peter Florisz. van der Salm, P. van Rooijen, Gijsbert Bloteling, Pieter Jansoon Verhouck, Nicolaas Klinckaart, J. de Weert, Floris Jacobsz., Barent Klinckaert, Jan Pietersz. Dou, Corneils Velsen en M. van der Daff.; 24; 30 bladen afm. boek: 39 x 61 cm. ms, gekleurd, perkament, ingebonden; verschillende schalen
  in 1640 begonnen met het kaartboek
  "Kaert-Bouch vande Wooningen ende Landen vanden Ed: Heere Eeuwout vander Dusssen Ridder, Gecommiteerde Raedt vande Ed: Groot Mo: Heeren der Staten van Hollandt ende West Vrieslandt, ende out-Burgemeester der Stadt Delft."; met daaraan toegevoegd kaarten van bezittingen van Nicolaas van der Dussen en van Ewout Nicolaasz. van der Dussen.
  inhoud (alfabetish naar plaatsnaam):
  plaats:, blz. no:
  Abtswoude, 12, 16, 18
  Berkel, 24
  Deflgauw, 18, 26
  Delft (en Hof van Delft), 17, 12, 24
  's Gravenhage (en Wassenaar), 4, 8, 9, 10, 28
  Heerhugowaard, 20
  Hodenpijl, 13
  Monster, 13, 19
  Noord Kethel (bij Schiedam), 21
  Noordwijk, 25
  Plaspoel Polder, 26
  Pijnacker, 22
  Rijswijk, 3, 12
  Schermeer, 21
  Schipluiden, 27
  Sint Maartensrecht (bij Schipluiden), 18
  Stompwijk, 27
  Vrijenban (bij Delft), 14, 15, 22
  Eeuwout Jacobsz. van der Dussen: 31-7-1574 - 16-5-1653
  Nicolaas van der Dusen: 11-10-1639 - 12-10-1719
  Ewout Nicolaasz. van der Dussen: 1-1-1669 - 17-10-1729
- Overschie, (achterzijde) "Seperatie van Delfland en Schieland"; z.j.; 5; afm.: 22,5 x 36 cm. ms., handgekleurd, papier
- Rijnland, "'t Hoogheemraedschap van Rhynland"; z.j.; 29; 13 bladen afm. = 40,5 x 55,5 cm. gravures, papier; schaal: 1600 Rijnlandse Roeden = 21,2 cm.
  vernieuwd, vermeerderd en gecorrigeerd in 1687 en in 1746
  NNO boven
- Haarlemmermeer, "Afbeeldinge van Rhynlands Waterstaat ten opzigte van 't vergrooten der Haarlemmer of Leydse Meer..."; Melchior Bolstra, landmeter; 1740; 40; afm. = 54,7 x 63,5 cm. gravure, papier; schaal: 1000 Roeden = 9 cm.
- Katwijk, "Topographische Kaart van de situatie en het project to eene ontlasting van Rhijnlandse Boezemwater in de Noordzee..."; F. W. Conrad, A. Blanken Jz. en S. Kros; 2 april 1803; 9; afm. = 41,7 x 55,5 cm. ms., gekleurd, papier; schaal: 250 Rhijnlandsche Roeden = 12,2cm.
  NON boven
- Warmond, geen titel; kaart van percelen land (gootte aangegeven) in de omgeving van het Huys te Warmont; Jan Pietersz. Dou; 7-8-1630; 12; afm. = 30 x 89 cm. ms, gekleurd, perkament; schaal: 60 Rijnlantse Roeden = 11,4 cm.
  op het oorspronkelijk reeds toevoegingen van Jan Pietersz. Dou (z.j) en van Jan Dou (1665)
  copie van Johannes Dou, 8-6-1693
- Woerden, "'t Hoge Heymraedschap van den Lande van Woerden"; 1740; 30A1-30B9; afm.: elkblad 41 x 50 cm. gravure, papier, 2 exemplaren, elk exemplaar 9 bladen, op het eerste exemplaar ontbreken de wapens van de hoogheemraden; schaal: 800 Rhynlandtsche roeden = 17,5 cm.
  NNW boven
  - Eerste exemplaar, 30A1-30A9
    zonder wapens van de hoogheemraden
    - Blad 1, 30A1
    - Blad 2, 30A2
    - Blad 3, 30A3
    - Blad 4, 30A4
    - Blad 5, 30A5
    - Blad 6, 30A6
    - Blad 7, 30A7
    - Blad 8, 30A8
    - Blad 9, 30A9
  - Tweede exemplaar, 30B1-30B9
    met wapens van de hoogheemraden
    - Blad 1, 30B1
    - Blad 2, 30B2
    - Blad 3, 30B3
    - Blad 4, 30B4
    - Blad 5, 30B5
    - Blad 6, 30B6
    - Blad 7, 30B7
    - Blad 8, 30B8
    - Blad 9, 30B9
- Delfland, "'T Hoogeheemraedschap van Delflant"; Nicol. en Jac. Kruikius, landmeters; 1712; 27; afm. = 50,2 x 58,5 cm. per blad gravures, papier, 28 bladen, ingebonden tot atlas; schaal: vrnl. 900 roeden = 36,8 cm.
  uitgegeven op last van de Staten van Hollant ende West-vrieslant.
  rechter beneden hoek van overzichtskaart: "Dus verhelderd A/o. 1750"
  met wapens
- Delfland, 27
  zie no. 27, identiek exemplaar
- Delfland, "'T Hoogeheemraedschap van Delflant"; Nicol. en Jac. Kruikius, landmeters; 1712; 27; 28 bladen afm. = 50,2 x 58,5 cm. per blad gravures, papier; schaal: vrnl. 900 roeden = 36,8 cm.
  Rechterbovenhoek van overzichtskaart van "Delft verhelderd" anno 1750
  Met wapens
- Delfland, "'T Hoogeheemraedschap van Delflant"; Nicol. en Ja. Kruikius; 1712; 27; afm. = 50,2 x 58,5 cm. gravure, handgekleurd, papier; schaal: 300 roeden (?) = 2,5 cm.
  Waarschijnlijk eerdere druk; op deze kaart ontbreekt het "Dus verhelderd...", staan de namen van de graveurs, staan andere wapens en een andere polder indeling
  gegraveerd door L van Anse, I. Doesburch, Jac en Joan Deur en P. Ruyter
- Delfland, "'t Hoogeheemraedschap van Delflant."; Kruikius; 1712; 33; afm. =52,5 x 60 cm. gravure, papier, 6 exemplaren waarvan 2: "Dus Verhelderd A/o. 1750." 4 exemplaren handgekleurd; schaal: 1 graad = 4,7 cm.
  met wapens van Hoogheemraden
  gegraveerd door L van Anse, I. Doesburch, Iac. en Ian Deur en P. Ruyter. z.p.
  NW boven
- Delfland, "Profiel-teekening van alle de Sluizen, Spuijen, en Verlaaten gelegen binnen het Hoogheemraadschap van Delfland..."; 1801; 8; afm.: 47 x 47 cm. ms., papier; schaal: 120 voeten Rhijnlands = 32,5cm.
- Delfland, "Plaatselijke Ligging der Stranden en Zeeweering van Delfland... van het Dorp Schevelinge...tot aan den Hoek van Holland..."; 1801; 10; afm.: 38,5 x 193 cm. ms, gekleurd, papier; schaal: 600 Delflandsche Roeden = 21,8 cm.
- Delfland, "Kaart Figuratif van het gedeelte der Rotterdamsche Weg, geleegen onder Delfland, Strekkende van 't huis Doorlugt bij Delft tot aan de DoeKade."; z.j.; 6; afm.: 20,5 x 160 cm. ms., handgekleurd, papier; schaal: 200 Rh. Roeden = 14 cm.
  op acterzijde: "Kaart van de Rotterdamsche Weg."
  W boven
- Delfland, "Nieuwe kaart van Delftland"; z.j.; 33; afm.: 33 x 37,5 cm. gravure, handgekleurd, papier; schaal: een Hollandsche Myl van 2000 Rynlandsche Roeden = 7 cm.
  bij Isaak Tirion te Amsterdam
- 's Gravezande, Spanjaards duin, Noordbonnen, de Beer, Oranje Sluis. (dijken in de gem. van 's Gravezande)., "Stranden te 'sGravezande."; z.j.; 1; afm.: 140 x 55 cm. ms,, papier, 5 bladen: 1 met alleen titel en 2 bladen uitgeknipt langs een grenslijn, ZW boven, bij stranden historische gegevens
- Delfshaven, "Plan van het gemeeten Cassiershuis te Delfshaven" + "Concept plan van de Gemeeten Leenbank of Stads Raadhuis."; z.j.; 52; 2 bladen afm. = 30,5 x 50,7 cm. per blad ms., papier
  op de bladen staan resp de nummers 7 en 8
- Delft, "...stucken land gelegen buiten de School poort der stad Delft..."; P. van Rooijen, landmeter te 's Gravenhage; augustus 1725; 53; afm.: 29 x 56,9 cm. ms, gekleurd, papier op linnen; schaal: 90 Roeden = 13,4 cm.
- Delft (de Krakeel polder), "lant, gelegen op Schie. neven de krackeelmeulen..."; Nicolaas Klinckaart, landmeter; 8-7-1671; 65; afm.: 24,5 x 74,8 cm. ms, gekleurd, perkament, 2 bladen: kaart en schets van kaart; schaal: 50 Roeden = 10,7 cm.
- 's Gravenhage, "oostkant der Leijweg West Waarts aan tot het midden vande Nieuwe Sloot..."; Kruikius, landmeter; 8-9-1705; 66; afm.: 26,9 x 38,8 cm. ms, gekleurd, perkament; schaal: 50 Delflandse Roeden = 9,2 cm.
  copie, gecolationeerd door Mathius van Nispen